臺灣南投地方法院民事裁定
111年度司財管字第1號
聲  請  人  劉妍秀  


上列聲請人聲請選任失蹤人財產管理人事件，經臺灣臺中地方法
院移送前來，本院裁定如下：
    主  文
選任許文明律師為失蹤人陳火旺之財產管理人。
程序費用新臺幣1,000元由聲請人負擔。
    理  由
一、按失蹤人失蹤後，未受死亡宣告前，其財產之管理，依家事
    事件法之規定。又關於失蹤人之財產管理事件，專屬其住所
    地之法院管轄；失蹤人未置財產管理人者，其財產管理人依
    下列順序定之：㈠配偶，㈡父母，㈢成年子女，㈣與失蹤人同居
    之祖父母，㈤家長；不能依前項規定定財產管理人時，法院
    得因利害關係人或檢察官之聲請選任財產管理人，民法第10
    條、家事事件法第142條第1項、第143條第1項及第2項分別
    定有明文。所謂失蹤，係指失蹤人離去其最後住所或居所，
    陷於生死不明之狀態而言（最高法院85年度台抗字第328號
    裁判意旨參照）。
二、本件聲請意旨略以：聲請人與第三人陳土同為南投縣○○鎮○○
    段○○○段00地號土地之共有人，陳土於民國48年4月27日死亡
    ，失蹤人陳火旺為陳土之次子，聲請人為辦理土地分割事宜
    ，向本院民事庭提起分割共有物訴訟，惟經查詢失蹤人陳火
    旺之最新戶籍資料，其上記載失蹤人陳火旺原設籍於台中洲
    竹山郡竹山庄大坑字頂林五十三番地陳土之戶內，為戶長之
    次男，民國32年12月9日自上揭地址分家後，即查無渠相關
    戶籍登載資料等語，有新竹○○○○○○○○110年11月9日竹北市戶
    字第1100003102號函可證。可認失蹤人陳火旺應屬生死不明
    而為民法第10條所定之失蹤人。爰依民法第10條、家事事件
    法第143條第1、2項規定，聲請選任失蹤人陳火旺之財產管
    理人等語，並提出土地登記謄本、戶籍謄本及起訴狀影本等
    件為證。
三、經查：聲請人主張之事實，業據提出上開書證為憑，可堪認
    定陳火旺確為行方不明。本院審酌失蹤人既陷於生死不明狀
    態，其財產法律關係有予明確之必要，聲請人與失蹤人之父
    同為土地共有人，聲請人為利害關係人，其請求選任失蹤人
    財產管理人，於法尚無不合。
四、又經臺灣臺中地方法院函詢社團法人臺中市地政士公會及黃
    煦詮律師等人是否願意擔任失蹤人陳火旺之財產管理人，嗣
    經許文明律師具狀表示同意擔任失蹤人陳火旺之財產管理人
    ，並經謝文明律師出具同意書正本及律師證書影本在卷足稽
    ，本院審酌許文明律師受有法律之專業訓練，對於財產管理
    人依法應盡之管理職責，當較一般未受法學訓練之民眾更為
    明瞭，是以如將失蹤人之財產交由律師管理，應有利於處理
    後續之財產管理等事宜，且律師之行為受有律師法之規範，
    其執行財產管理人之職務更能公正適法，應適於擔任財產管
    理人職務，爰裁定如主文。
五、程序費用負擔之依據：家事事件法第97條，非訟事件法第21
    條第1項前段。
六、如不服本裁定，應於送達後10日內向本院提出抗告狀，並繳
    納抗告費新臺幣1,000元。
中　　華　　民　　國　　111 　年　　7 　　月　　21　　日
                  家事法庭   司法事務官　李欣容